高雄高等行政法院裁定
                                      100年度訴字第412號
原      告　陳東山
被      告　雲林縣警察局
代　表　人　王慶麟　局長
訴訟代理人　陳國源
          　陳俊男
          　黃春榮
上列當事人間調任事件，原告不服公務人員保障暨培訓委員會中
華民國100年6月21日100公審決字第174號復審決定，提起行政訴
訟，本院裁定如下︰
    主  文
原告之訴駁回。
訴訟費用由原告負擔。
　　理  由
一、按「公務人員對於服務機關或人事主管機關（以下均簡稱原
    處分機關）所為之行政處分，認為違法或顯然不當，致損害
    其權利或利益者，得依本法提起復審。」「復審之提起，應
    自行政處分達到之次日起30日內為之。前項期間，以原處分
    機關收受復審書之日期為準。」「復審事件有下列各款情形
    之一者，應為不受理決定：．．．2.提起復審逾法定期間．
    ．．。」公務人員保障法（下稱保障法）第25條第1項前段
    、第30條第1項、第2項、第61條第1項第2款分別定有明文。
    又復審程序相當於訴願程序，不服復審決定，可逕予提起行
    政訴訟。次按「人民因中央或地方機關之違法行政處分，認
    為損害其權利或法律上之利益，經依訴願法提起訴願而不服
    其決定．．．得向高等行政法院提起撤銷訴訟。」「原告之
    訴，有下列各款情形之一者，行政法院應以裁定駁回之。但
    其情形可以補正者，審判長應定期間先命補正：．．．10.
    起訴不合程式或不備其他要件者。」亦為行政訴訟法第4條
    第1項及第107條第1項第10款所明定。足見提起撤銷訴訟，
    以已經合法之訴願程序或相當於訴願程序為前提，若未經合
    法訴願程序或相當於訴願之程序，遽行提起撤銷訴訟，即屬
    起訴不備其他要件，且其情形又不能補正，行政法院應以裁
    定駁回之。再按「對於在監所人為送達者，應囑託該監所長
    官為之。」行政程序法第89條亦定有明文。又最高行政法院
    著有57年判字第205號判例：「未受原處分之送達者，其提
    起訴願之期間，應自知悉時起算。」則原處分未受合法送達
    者，如已知悉原處分之內容，依上揭判例意旨，其復審期間
    應自知悉時起算。
二、緣原告原係被告刑事警察大隊警佐二階至警正四階小隊長，
    經被告以民國99年9月16日雲警人字第0991104048號令（下
    稱第0991104048號令），將其調任為被告刑事警察大隊偵查
    佐，配置於被告所屬台西分局；復於100年3月4日將原告調
    任該大隊偵查佐，並自同年月7日生效。嗣因原告涉嫌犯貪
    污治罪條例相關之罪，經台灣嘉義地方法院檢察署（下稱嘉
    義地檢署)檢察官提起公訴，內政部警政署以100年4月29日
    警署人字第1000105177號令，核布原告停職在案。原告不服
    上開被告第0991104048號令，於100年3月14日提起復審，經
    復審決定以逾期為由，予以復審不受理在案，原告遂提起本
    件行政訴訟。
三、經查，原告因涉嫌違反貪污治罪條例第4條第5款規定之罪，
    於99年9月16日起至100年1月15日止，係經嘉義地檢署聲請
    台灣嘉義地方法院(下稱嘉義地院)裁定羈押於法務部矯正署
    嘉義看守所（下稱嘉義看守所），惟被告第0991104048號令
    之送達，被告卻送達至原告位於雲林縣縣斗六市○○○街○○
    ○巷4號之住居所，並由原告女兒簽收，嗣原告於100年1月15
    日經停止羈押返家後，始收受知悉被告第0991104048號令之
    內容等情，此為兩造所不爭執，並有嘉義地院99年9月16日
    押票、嘉義看守所100年1月15日嘉所籍出字第218號出所證
    明書、被告第0991104048號令送達證書及本院100年9月14日
    準備程序筆錄等附於復審卷及本院卷可稽。揆諸上述保障法
    第30條第1項之規定及最高行政法院57年判字第205號判例之
    意旨，本件復審救濟期間應自原告知悉時起算（始日不算入
    ）30日，至100年2月14日（星期二）屆滿，詎原告卻遲至10
    0年3月14日始提起復審，有原告復審書附原處分卷。從而，
    本件原告提起復審，顯已逾法定不變期間，復審機關以其提
    起復審逾期為由，決定復審不受理，並無不合。另本件非屬
    保障法第31條第1項所規定之「復審人因天災或其他不應歸
    責於己之事由，致遲誤前條之復審期間」之情形，原告主張
    本件有保障法第31條第1項前段規定之適用云云，自不可採
    。本件既經復審決定不受理，即未經合法復審前置程序，原
    告復提起本件撤銷訴訟，揆諸前揭規定及說明，即屬不備起
    訴要件，自為法所不許，應予駁回。又原告之訴，既經本院
    以程序不合予以駁回，原告實體上之主張，自無再予審究之
    必要，併予敘明。
四、依行政訴訟法第107條第1項第10款、第104條、民事訴訟法
    第95條、第78條，裁定如主文。
中　　華　　民　　國　  100 　年　　10　　月　　31　　日
             高雄高等行政法院第三庭
                         審判長法官　邱  政  強
                               法官　李  協  明
                               法官　林  勇  奮
以上正本係照原本作成。
如不服本裁定，應於裁定送達後10日內以書狀敘明理由，經本院
向最高行政法院提出抗告（須按對造人數附具繕本）。
中　　華　　民　　國　　100　 年　　10　　月　　31　　日

　　　　　　　　　　　　　　 書記官  林  幸  怡